Minutes et répertoires du notaire Louis BOSSY, 15 janvier 1902 - 9 décembre 1931 (étude LIX)
Archives nationales (France)
- Minutes de Louis BOSSY, 15 janvier 1902 - 9 décembre 1931; MC/ET/LIX/956 - MC/ET/LIX/1351; 45,7 mètres linéaires ou 396 articles
  - Minutes. 1915, avril - juin, avril - juin 1915; MC/ET/LIX/1082
    - Mainlevée par la Société de Tolédo (société espagnole en nom collectif) en liquidation, représentée par Joseph de Toledo, rentier, demeurant avenue Niel n° 61, au profit de Serge de Diaghilev, directeur des Ballets Russes à Petrograd, 12 mai 1915; MC/ET/LIX/1082
      mainlevée; Toledo, Joseph de; Niel (avenue); Diaghilev, Serge de; Russie; ballet
    - Dépôt judiciaire du testament olographe en date du 31 juillet 1914 de Fernand Lucien Jules Melchior Chatin (1878-1915), avocat près la cour d’appel de Paris, domicilié à Paris (6e), 174 boulevard Saint-Germain, « Mort pour la France » à Maroeuil (Pas-de-Calais), le 10 janvier 1915., 29 avril 1915; MC/ET/LIX/1082
      Saint-Germain (boulevard); Maroeuil (Pas-de-Calais); testament; guerre 1914-1918
  - Minutes. 1915, juillet - septembre, juillet - septembre 1915; MC/ET/LIX/1083
    - Dépôt judiciaire du testament olographe en date du 1er août 1914 de Roger Henri Charles Honoré de Chateauneuf-Randon (1888-1914), propriétaire, domicilié au château de Fins, commune de Dun-le-Poëlier (Indre), « Mort pour la France » à Fraize (Vosges), le 4 septembre 1914., 6 juillet 1915; MC/ET/LIX/1083
      Dun-le-Poëlier (Indre); Fraize (Vosges); guerre 1914-1918; testament
  - Minutes. 1915, octobre - décembre, octobre - décembre 1915; MC/ET/LIX/1084
    - Inventaire après décès d'Alix, princesse de Faucigny-Lucinge, décédée le 4 novembre 1915, rue de Marignan n° 12., 17 décembre 1915; MC/ET/LIX/1084
      inventaire après décès; Faucigny-Lucinge, Alix de; Marignan (rue de)
    - Déclaration de souscription et de versement (statuts annexés) des "Papeteries Alexandre Moret". A la suite, dépôt de procès-verbaux des assemblées générales constitutives, 10 janvier 1916; dépôt de pièces de publication, 15 mai 1918., 28 décembre 1915; MC/ET/LIX/1084
      acte de société; papeterie; papetier
    - Dépôt judiciaire du testament olographe en date du 4 août 1914 de Victor Nicolas Boch (1889-1914), homme de peine, domicilié 4 rue La Vieuville, « Mort pour la France » à la Maison-Blanche (Pas-de-Calais), le 8 octobre 1914., 11 décembre 1915; MC/ET/LIX/1084
      Neuville-Saint-Vaast (Pas-de-Calais); La-Vieuville (rue); testament; guerre 1914-1918
  - Minutes. 1916, janvier - février, janvier - février 1916; MC/ET/LIX/1085
  - Minutes. 1916, mars, mars 1916; MC/ET/LIX/1086
  - Minutes. 1916, avril, avril 1916; MC/ET/LIX/1087
  - Minutes. 1916, mai - juin, mai - juin 1916; MC/ET/LIX/1088
  - Minutes. 1916, juillet - septembre, juillet - septembre 1916; MC/ET/LIX/1089
    - Dépôt judiciaire du testament olographe en date du 26 décembre 1916 de Jean Armand Eugène Mercier (1888-1916), domicilié 19 rue de Moscou, « Mort pour la France » à Blercourt (Meuse), le 3 juin 1916., 1er juillet 1916; MC/ET/LIX/1089
      testament; guerre 1914-1918; Moscou (rue de); Nixéville-Blercourt (Meuse)
    - Dépôt judiciaire du testament olographe en date du 6 octobre 1914 de Léon Charles Pascal Lainé (1874-1916), employé des postes, domicilié 54 rue de Bourgogne, « Mort pour la France » à Solesmes (Sarthe), le 3 juillet 1916., 22 juillet 1916; MC/ET/LIX/1089
      testament; Solesmes (Sarthe); Bourgogne (rue de); guerre 1914-1918
  - Minutes. 1916, octobre - novembre, octobre - novembre 1916; MC/ET/LIX/1090
  - Minutes. 1916, décembre, décembre 1916; MC/ET/LIX/1091
  - Minutes. 1917, janvier, janvier 1917; MC/ET/LIX/1092
  - Minutes. 1917, février, février 1917; MC/ET/LIX/1093
  - Minutes. 1917, mars, mars 1917; MC/ET/LIX/1094
    - Inventaire après le décès de Monsieur Grevin. A la suite, inventaire complémentaire, 27 septembre 1920., 31 mars 1917; MC/ET/LIX/1094
      négociant; inventaire après décès; Druez, Laure Zulmie Sophie; 17e arrondissement; Grévin, Alphonse Gustave
    - Dépôt judiciaire du testament olographe en date du 12 décembre 1916 de Georges François Marie Auguste Nicolon (1892-1917), domicilié 7 rue de Pétrograd, « Mort pour la France » à Paissy (Aisne), le 10 février 1917., 24 mars 1917; MC/ET/LIX/1094
      testament; guerre 1914-1918; Paissy (Aisne); Pétrograd (rue de)
  - Minutes. 1917, avril - mai, avril - mai 1917; MC/ET/LIX/1095
    - Dépôt judiciaire du testament olographe en date du 24 mars 1916 de Jean Alphonse Henri Frager (1894-1917), domicilié 20 rue de Tournon, « Mort pour la France » à Châlons-sur-Marne (Marne), le 24 avril 1917., 10 mai 1917; MC/ET/LIX/1095
      testament; Châlons-en-Champagne (Marne); Tournon (rue de); guerre 1914-1918
  - Minutes. 1917, juin, juin 1917; MC/ET/LIX/1096
    - Dépôt judiciaire du testament olographe en date du 26 août 1914 de René Jean Marie Octave Sublet d’Heudicourt de Lenoncourt (1878-1914), directeur d’agence de la Société générale, domicilié 78 rue de Rome, « Mort pour la France » à Vailly (Aisne), le 30 octobre 1914., 15 juin 1917; MC/ET/LIX/1096
      testament; Vailly-sur-Aisne (Aisne); Rome (rue de); guerre 1914-1918
  - Minutes. 1917, juillet, juillet 1917; MC/ET/LIX/1097
  - Minutes. 1917, août - septembre, août - septembre 1917; MC/ET/LIX/1098
    - Dépôt judiciaire des testaments olographes en date du 5 août 1914 et du 15 mars 1915 d’Auguste Paul Dondain (1887-1915), employé de commerce, domicilié 70 rue des Archives, « Mort pour la France » à Perthes-lès-Hurlus (Marne), le 27 septembre 1915., 27 septembre 1917; MC/ET/LIX/1098
      testament; guerre 1914-1918; Souain-Perthes-lès-Hurlus (Marne); Archives (rue des); employé de commerce
  - Minutes. 1917, octobre, octobre 1917; MC/ET/LIX/1099
    - Dépôt judiciaire du testament olographe en date du 21 février 1915 de Georges Alfred Socquet-Clerc (1895-1917), garçon de café, domicilié 57 rue Lecourbe, « Mort pour la France » à Cerny (Aisne), le 28 août 1917., 22 octobre 1917; MC/ET/LIX/1099
      testament; guerre 1914-1918; Cerny-en-Laonnois (Aisne); Lecourbe (rue); employé de commerce
  - Minutes. 1917, novembre, novembre 1917; MC/ET/LIX/1100
    - Dépôt des statuts de la Société des Verreries Adnet. A la suite, déclaration de souscription et de versement; renonciation à hypothèque légale par Madame Adnet; dépôt des assemblées constitutives, 24 novembre 1917; constatation d'inventaire, 18 décembre 1917; dépôt des pièces de publication, 7 février 1918., 3 novembre 1917; MC/ET/LIX/1100
      acte de société; verrier
  - Minutes. 1917, décembre, décembre 1917; MC/ET/LIX/1101
    - Dépôt judiciaire du testament olographe en date du 21 octobre 1914 de Louis Ernest Victor Pain (1886-1917), garçon de bureau, domicilié 10 rue Auber, « Mort pour la France » au Bois-de-la-Grille (Marne), le 13 juin 1917., 20 décembre 1917; MC/ET/LIX/1101
      testament; Prosnes (Marne); Auber (rue); guerre 1914-1918
  - Minutes. 1918, janvier, janvier 1918; MC/ET/LIX/1102
  - Minutes. 1918, février - mars, février - mars 1918; MC/ET/LIX/1103
  - Minutes. 1918, avril, avril 1918; MC/ET/LIX/1104
    - Dépôt de l'Assemblée générale et procuration de la "Société du chocolat Lombart". A la suite, dépôt de procuration, 31 juillet 1918., 19 avril 1918; MC/ET/LIX/1104
      acte de société; chocolatier
  - Minutes. 1918, mai, mai 1918; MC/ET/LIX/1105
  - Minutes. 1918, juin, juin 1918; MC/ET/LIX/1106
  - Minutes. 1918, juillet - septembre, juillet - septembre 1918; MC/ET/LIX/1107
    - Dépôt du procès verbal d'une réunion de la Société littéraire des Goncourt., 5 septembre 1918; MC/ET/LIX/1107
      dépôt de pièces; littérature
  - Minutes. 1918, octobre, octobre 1918; MC/ET/LIX/1108
  - Minutes. 1918, novembre, novembre 1918; MC/ET/LIX/1109
  - Minutes. 1918, décembre, décembre 1918; MC/ET/LIX/1110
    - Dépôt judiciaire du testament olographe en date du 28 mai 1916 d’Emile Quainon (1883-1918), domicilié 14 boulevard de Sébastopol, « Mort pour la France » à Sommepy (Marne), le 3 novembre 1918., 18 décembre 1918; MC/ET/LIX/1110
      testament; Sommepy-Tahure (Marne); Sébastopol (boulevard de); guerre 1914-1918
  - Minutes. 1919, janvier, janvier 1919; MC/ET/LIX/1111
    - Déclaration de souscription et de versement de la société anonyme "Le vêtement imperméable". A la suite, dépôt de procès-verbal de l'assemblée générale constitutive, 17 janvier 1919; dépôt des pièces de publication, 6 décembre 1919; délibération du conseil d'administration, 30 juin 1920; déclaration de souscription et de versement, même jour; dépôt du procès-verbal de l'assemblée générale extraordinaire, même jour; dépôt des pièces de publication, 27 janvier 1921., 9 janvier 1919; MC/ET/LIX/1111
  - Minutes. 1919, février, février 1919; MC/ET/LIX/1112
  - Minutes. 1919, mars, mars 1919; MC/ET/LIX/1113
    - Dépôts judiciaires de trois testaments olographe en date du 7 février 1904, 16 novembre 1914 et 1er mars 1917, de Louis Charles Eugène Le Conte (1875-1918), domicilié 5 rue de Magdebourg, « Mort pour la France » à Marizy-Sainte-Geneviève (Aisne), le 2 juin 1918., 14 mars - 18 mars 1919; MC/ET/LIX/1113
      Voir l'édition du testament du 16 novembre 1914 Voir l'édition du testament du 1er mars 1917
      testament; Marizy-Sainte-Geneviève (Aisne); Magdebourg (rue de); guerre 1914-1918
  - Minutes. 1919, avril, avril 1919; MC/ET/LIX/1114
    - Déclaration de souscription et de versement concernant une première augmentation de capital (1 850 000 F) de la société des Verreries Adnet. A la suite, dépôt du procès-verbal d'une assemblée générale constatant une première augmentation de capital de 1 850 000 F, 8 avril 1919; dépôt de procès-verbal d'une assemblée constatant une deuxième augmentation de capitale de 650 000 F; déclaration de souscription et de versement concernant une augmentation de 1 000 000 F, 6 janvier 1920; dépôt du procès-verbal d'assemblée constatant cette augmentation, 20 janvier 1920; dépôt des pièces de publication, 31 janvier 1920; dépôt de pièces de publication d'une dernière tranche de 1 000 000 F d'augmentation de capital, 23 juillet 1920., 2 avril 1919; MC/ET/LIX/1114
    - Dépôt des statuts de la Société Lorraine Minière et Métallurgique. A la suite, déclaration de souscription et de versement, 17 mai 1919; dépôt de l'assemblée générale constitutive, 22 mai 1919; dépôt de pouvoirs, 23 mai 1919; dépôt des pièces de publication, 13 août 1919; délibération du conseil d'administration, 21 février 1920; dépôt du procès-verbal de l'assemblée décidant l'augmentation du capital de 49 000 000 F, 2 mars 1920; dépôt de pièces, 18 juin 1920; déclaration de souscription et de versement, 19 juin 1920; dépôt du procès-verbal de l'assemblée générale de régulatisation, 19 juin 1919; dépôt des pièces de publication, 11 janvier 1921; dépôt du procès-verbal de l'assemblée générale extraordinaire du 19 novembre 1921 (modification aux statuts); dépôt de pièces de publication, 11 mai 1922; dépôt de pièces de publication, 12 juin 1922., 16 avril 1919; MC/ET/LIX/1114
      acte de société; mineur de fond; Lorraine (France, région administrative); métallurgie; mine
    - Dépôt judiciaire du testament olographe en date du 30 juillet 1915 d’Henri Battmann (1882-1916), domicilié à Courbevoie (Seine), 4 rue de Cronstadt, « Mort pour la France » à Vaux-devant-Damloup (Meuse), le 1er juin 1916., 16 avril 1919; MC/ET/LIX/1114
      testament; Courbevoie (Hauts-de-Seine); Vaux-devant-Damloup (Meuse); guerre 1914-1918
  - Minutes. 1919, 1er mai - 15 mai, 1er mai - 15 mai 1919; MC/ET/LIX/1115
  - Minutes. 1919, 15 mai - 31 mai, 15 mai - 31 mai 1919; MC/ET/LIX/1116
  - Minutes. 1919, 1er juin - 15 juin, 1er juin - 15 juin 1919; MC/ET/LIX/1117
  - Minutes. 1919, 15 juin - 30 juin, 15 juin - 30 juin 1919; MC/ET/LIX/1118
    - Dépôt judiciaire du testament olographe en date du 13 avril 1918 de Nissim De Toledo (1886-1918), banquier, domicilié 133, boulevard Exelmans, « Mort pour la France » à Montvoisin près Epernay (Marne), le 16 juillet 1918., 16 juin 1919; MC/ET/LIX/1118
      testament; guerre 1914-1918; Epernay (Marne); Exelmans (boulevard); banquier
  - Minutes. 1919, 1er juillet - 15 juillet, 1er juillet - 15 juillet 1919; MC/ET/LIX/1119
  - Minutes. 1919, 15 juillet - 31 juillet, 15 juillet - 31 juillet 1919; MC/ET/LIX/1120
    - Dépôt judiciaire du testament olographe en date du 3 août 1914 de Louis Favre (1876-1919), employé de la banque Fleury-Hérard, domicilié à Houilles (Seine-et-Oise), 33 bis rue Sainte-Marguerite, « Mort pour la France » à Houilles, le 7 juillet 1919., 18 juillet 1919; MC/ET/LIX/1120
      testament; Houilles (Yvelines); guerre 1914-1918
    - Dépôt judiciaire du testament olographe en date du 5 septembre 1914 d’Emile Paul Alexandre Collmann (1881-1916), facteur de pianos, domicilié à Angers (Maine-et-Loire), 28 rue Lenepveu, « Mort pour la France » à Fleury-devant-Douaumont (Meuse), le 27 juin 1916., 23 juillet 1919; MC/ET/LIX/1120
      testament; guerre 1914-1918; Angers (Maine-et-Loire); Fleury-devant-Douaumont (Meuse); facteur d'instruments de musique
  - Minutes. 1919, août, août 1919; MC/ET/LIX/1121
    - Dépôt judiciaire des testaments olographes en date du 3 août 1914 de Maurice Paul Anthime Brivois (1886-1918), agriculteur, domicilié 42 rue de Berri, « Mort pour la France » à Epernay (Marne), le 19 novembre 1918., 7 août 1919; MC/ET/LIX/1121
      voir l'édition du 1er testament du 3 août 1914 voir l'édition du 2e testament du 3 août 1914
      testament; guerre 1914-1918; Epernay (Marne); Berri (rue de); agriculteur
  - Minutes. 1919, septembre, septembre 1919; MC/ET/LIX/1122
  - Minutes. 1919, octobre, octobre 1919; MC/ET/LIX/1123
  - Minutes. 1919, novembre, novembre 1919; MC/ET/LIX/1124
  - Minutes. 1919, 1er décembre - 15 décembre, 1er décembre - 15 décembre 1919; MC/ET/LIX/1125
  - Minutes. 1919, 16 décembre - 31 décembre, 16 décembre - 31 décembre 1919; MC/ET/LIX/1126
    - Dépôt des statuts de la Société commerciale industrielle et financière pour la Russie (société anonyme au capital de 25 millions de Francs), par Alexis Poulitoff, banquier, demeurant rue de la Faisanderie n°122, et Armand Eugène Guillaume Etienne Marie de Rafelis Saint-Sauveur, administrateur de sociétés, demeurant rue Boissière n°40bis. A la suite, déclaration de souscription et de versement, 23 décembre 1919; dépôt du procès-verbal de l'assemblée générale constitutive, 27 décembre 1919; dépôt des pièces de publication, 20 mars 1920; dépôt du procès-verbal du conseil décidant le transfert du siège social, 10 mai 1920; dépôt du procès-verbal assemblée extraordinaire, 8 juin 1920; dépôt du procès-verbal d'assemblée extraordinaire (modifications aux statuts), 11 janvier 1921., 18 décembre 1919; MC/ET/LIX/1126
      banquier; acte de société; économie internationale; Poulitoff, Alexis; Russie; Faisanderie (rue de la); Rafelis Saint-Sauveur, Armand Eugène Guillaume Etienne Marie de; administrateur de société; Boissière (rue)
    - Renonciation à bénéfice d'inventaire par Marie Henri Benoît Le Caron de Canettemont, propriétaire, demeurant avenue Constant-Coquelin n°6., 19 décembre 1919; MC/ET/LIX/1126
      renonciation; Constant-Coquelin (avenue); Le Caron de Canettemont, Marie Henri Benoît
    - Contrat de mariage entre Frédéric Charles Pierre Edouard Bargone, en littérature Claude Farrère, homme de lettres, capitaine de Corvette en retraite, demeurant boulevard Suchet n°3, et Victorine Joséphine Roger dite Roggers, artiste dramatique, demeurant rue des Vignes n°32. A la suite, dépôt d'acte de mariage, 6 janvier 1920., 19 décembre 1919; MC/ET/LIX/1126
      officier (armée); écrivain; contrat de mariage; Bargone, Frédéric Charles Pierre Edouard; Farrère, Claude; Suchet (boulevard); Roger, Victorine Joséphine; artiste; Vignes (rue des)
    - Vente d'une parcelle de terrain sise au Lilas (Seine) lieu dit "Le Parc des Bruyères" par les consorts Leclerc à Auguste Marie Joseph Pivert, sellier, et Nathalie Baptistine Azaïs, sa femme, demeurant aux Lilas, rue de Hoisy n°47. A la suite, quittance par les consorts Leclerc à Auguste Marie Joseph Pivert, 3 (17 et) mars 1920., 19 décembre 1919; MC/ET/LIX/1126
      acte de vente; Les Lilas (Seine-Saint-Denis); sellier; Pivert, Auguste Marie Joseph; Azaïs, Nathalie Baptistine
    - Etat liquidatif d'un supplément de biens de la communauté Baudin-Compoint et de la succession de Félicie Elisabeth Compoint, épouse de Célestin Baudin. A la suite, même jour, procès-verbal de lecture; dépôt de pièces d'homologation liquidation Baudin, 26 juin 1920; compte complémentaire de liquidation Baudin-Compoint, 3 novembre 1921; dépôt d'ordonnance de commission et de jugement d'homologation, 4 avril 1922., 22 décembre 1919; MC/ET/LIX/1126
      liquidation; Compoint, Félicie Elisabeth; Baudin, Célestin
    - Déclaration de souscription et de versement (statuts annexés) de la Société de condensation et d'applications mécaniques, société anonyme dont le siège est à Paris, place Edouard VII n°10, "ayant pour objet la fabrication, la vente et l'exploitation de tous appareils destinés à utiliser les propriétés des gaz vapeurs et fluides quelconques de tout appareil se rattachant à la mécanique". A la suite, dépôt du procès-verbal de délibération de l'assemblée générale constitutive, 29 décembre 1919; dépôt de pièces de publication, 22 janvier 1921; dépôt de délibération du conseil décidant le transfert du siège, 27 novembre 1931; dépôt de pièces de publication, 21 janvier 1932., 24 décembre 1919; MC/ET/LIX/1126
      acte de société; Edouard-VII (place); gaz
    - Statuts de la société en nom collectif L. Fort et compagnie, par Lucien Fort, banquier, demeurant boulevard Lannes n°49, et Justin Worms, employé de commerce, demeurant à Neuilly-sur-Seine, rue du Marché n° 47 bis. A la suite, dépôt des pièces de publication, 17 mars 1920., 24 décembre 1919; MC/ET/LIX/1126
      acte de société; Fort, lucien; banquier; Lannes (boulevard); Worms, Justin; Neuilly-sur-Seine (Hauts-de-Seine)
    - Bail d'une propriété située à Epluches, commune de Saint-Ouen-l'Aumône, par la Société nationale cubaine de la Croix-Rouge, représentée par le Dr Rafaël Martinez Ortiz, envoyé extraordinaire et ministre plénipotentiaire de la République de Cuba en France, demeurant rue Copernic n°5, à l'Orphelinat des armées, association ayant pour but de prendre sous sa protection les orphelins de guerre dont les familes disposent de ressources insuffisantes, dont le siège est rue Jacob n°21., 26 décembre 1919; MC/ET/LIX/1126
      ministre; bail; veuves et orphelins de guerre; Saint-Ouen-l'Aumône (Val-d'Oise); Cuba; Copernic (rue); Jacob (rue); Martinez Ortiz, Rafaël
    - Statuts de la Société civile des obligataires de la Société dite "Etablissements BRC", société anonyme au capital de 4 millions de F. dont le siège est boulevard de Charonne n°67, représentée par Jules Schneider, industriel, demeurant boulevard Henri IV n°2, 27 décembre 1919; MC/ET/LIX/1126
      acte de société; Charonne (boulevard de); Schneider, Jules; Henri-IV (boulevard)
    - Vente d'une maison sise à Aubervilliers, lieudit "Le Bateau", chemin de Montfort, par Placide Barbier, marchand de vins, et Maria Lelong, son épouse, demeurant avenue du Pont-de-Flandre n°37, à la Société "Béguin frères", société en nom collectif ayant son siège rue Saint-Maur n°108 (aciers)., 29 décembre 1919; MC/ET/LIX/1126
      acte de vente; Aubervilliers (Seine-Saint-Denis); Barbier, Placide; commerçant; Pont-de-Flandre (avenue du); Saint-Maur (rue); acier
    - Vente de fonds de commerce de fabrique de brosses et balais par Joseph Saint-Michel, négociant, et Emilie Louis, sa femme, demeurant rue Sorbier n°28bis, à la société Marsoulan et Douillet, société en nom collectif ayant son siège social rue Sorbier n°28bis. A la suite, mailevée définitive de l'inscription prise sur ce fonds donnée le 6 mars 1922 en brevet., 29 décembre 1919; MC/ET/LIX/1126
      acte de vente; commerçant; Saint-Michel, Joseph; Louis, Émilie; Sorbier (rue)
    - Vente d'un pavillon à La Courneuve, lieudit "Les Pointes", chemin de Drancy n°20, par Joseph Beaufils, employé d'industrie, et Marie Anne Le Bras, sa femme, demeurant à La Courneuve, chemin de Drancy n°20, à la Société Béguin Frères, rue Saint-Maur n°108 (aciers)., 29 décembre 1919; MC/ET/LIX/1126
      acte de vente; La Courneuve (Seine-Saint-Denis); acier; Beaufils, Jospeh; Le Bras, Marie Anne
    - Délégation de pouvoirs par la Banque de Paris et des Pays-Bas à la Caisse de prêts fluviaux et maritimes. A la suite, dépôt des statuts, 4 mars 1920; déclaration de souscription et de versement, 12 mars 1920; dépôt des procès-verbaux d'assemblées constitutives, 23 mars 1920; dépôt des pièces de publication, 1er octobre 1920; dépôt de délibération du conseil d'administration (transfert de siège), 7 octobre 1920; dépôt de procès-verbal d'assemblée (réduction de capital), 27 juin 1923; dépôt de pièces de publication, 12 octobre 1923., 30 décembre 1919; MC/ET/LIX/1126
      acte de société; banquier; organisme financier
    - Déclaration de souscription et de versement, ainsi que statuts pour la Société des huileries du Maghreb, représentée par Laurent Louis Godand, demeurant rue Vavin n°15. A la suite, dépôt des pièces de publication, 7 avril 1920; délégation de pouvoir, 2 juillet 1920; déclaration de souscription etde versement (augmentation de capital), 3 juillet 1920; dépôt de délibération constatant la réalisation de l'augmentation de capital, 3 juillet 1920; dépôt de pièces de publication augmentation de capital et transfert du siège, 15 novembre 1920; dépôt de procès-verbal d'assemblée extraordinaire (réduction de capital), 20 septembre 1922; dépôt de pièces de publication, 25 novembre 1922, 30 décembre 1919; MC/ET/LIX/1126
      acte de société; Maghreb; Godand, Laurent Louis; Vavin (rue); oléagineux
    - Procuration par la Compagnie française de chemins de fer au Dahomey (société anonyme au capital de 6 400 000 F.) à Paul Eugène Marie Joseph Glachant, ingénieur civil des mines. Procuration complétée par acte du 12 janvier 1920., 18 décembre 1919; MC/ET/LIX/1126
      procuration; Bénin; ingénieur; compagnie de chemin de fer; Glachant, Paul Eugène Marie Joseph
  - Minutes. 1920, 1er janvier - 15 janvier, 1er janvier - 15 janvier 1920; MC/ET/LIX/1127
    - Vente d'objets mobiliers par Alexandre Messaksoudy, colonel de l'armée russe, et Ludmila Barach, sa femme, à Georges Julien Schwob, industriel., 11 février 1920; MC/ET/LIX/1127
      acte de vente; Messaksoudy, Alexandre; officier (armée); Barach, Ludmila; Schwob, Georges Julien
    - Vente d'une grande propriété à Bénerville, canton et arrondissement de Pont-l'Evêque (Calvados), par Alexandre Messaksoudy, colonel de l'armée russe, demeurant à Paris rue Thiers n°4, et Ludmila Barach, sa femme, à Georges Julien Schwob, industriel, membre du conseil supérieur des colonies, demeurant avenue Victor-Hugo n° 198. A la suite, constitution de séquestre, 12 (et 11) février 1920; origine de propriété, 12 février 1920; dépôt de procès-verbal de bornage, 2 février 1932., MC/ET/LIX/1127
      officier (armée); acte de vente; Messaksoudy, Alexandre; Barach, Ludmila; Schwob, Goerges Julien; Pont-l'Evêque (Calvados, canton); Thiers (rue)
  - Minutes. 1920, 16 janvier - 31 janvier, 16 janvier - 31 janvier 1920; MC/ET/LIX/1128
    - Dépôt judiciaire du testament olographe en date du 2 août 1914 de Maurice Victor Mathelin (1886-1914), employé de commerce, domicilié à Londres (Angleterre), 38 Margaret Street, « Mort pour la France » à Seraucourt (Meuse), le 10 septembre 1914., 22 janvier 1920; MC/ET/LIX/1128
      testament; guerre 1914-1918; Londres (Royaume-Uni); Beausite (Meuse); employé de commerce
  - Minutes. 1920, 1er février - 15 février, 1er février - 15 février 1920; MC/ET/LIX/1129
  - Minutes. 1920, 16 février- 29 février, 16 février - 29 février 1920; MC/ET/LIX/1130